【裁判字號】    97,再易,26
【裁判日期】    970513
【裁判案由】    損害賠償
【裁判全文】
臺灣高等法院臺中分院民事裁定      97年度再易字第26號
再審聲請人  甲○○
            丙○○
再審相對人  合作金庫商業銀行股份有限公司北台中分公司
法定代理人  乙○○
再審相對人  丁○○
上列當事人間損害賠償事件，再審聲請人對於中華民國97年3月
25日本院97年度再易字第13號確定裁定聲請再審，本院裁定如下
：
    主  文
再審之聲請駁回。
再審程序費用由再審聲請人負擔。
    理  由
一按民事訴訟法第496條第1項第1款所謂適用法規顯有錯誤，應
  以確定判決違背法規或現存判例解釋者為限，不包括漏未斟酌
  證據及認定事實錯誤之情形。又再審之訴，法院認無再審理由
  駁回後，不得以同一事由對駁回再審之訴之確定判決更行提起
  再審之訴（最高法院57年台上字第1091號、63年台上第880號
  判決參照）。
二本件再審意旨略以：再審聲請人就「原確定裁定」聲請再審，
  業經具體指明「原確定裁定」有: 「就（『逾期放款』、『催
  收款』與『呆帳』乃不同會計科目類別之證據）此言詞辯論終
  結前已經存在，並經再審聲請人已為聲明之證據漏未審酌至為
  明確，原確定裁定未詳加審酌，竟指再審聲請人未具體表明證
  據云云，裁定顯有違誤」、「綜觀原第二審全部判決文，竟未
  於判決理由中說明上開證據無加以斟酌之理由，其判決顯有疏
  漏，再審聲請人執此為再審理由顯於法有據，『原確定裁定』
  駁回再審聲請人之訴顯不合法」、「原第二審倘斟酌上開『逾
  期放款』、『催收款』與『呆帳』乃不同會計科目類別之證據
  及再審聲請人依兩造協議分期償還並依約履行從無違約，不符
  合轉銷『呆帳』要件之重要證物，自足以動搖原第一及第二審
  確定判決，是『原確定裁定』於法顯有不符」情事，顯業已具
  體表明原確定裁定有適用何法規不當或消極的不適用何法規等
  具體情事，揆諸首揭民事訴訟法第496條第1項第1款、第501條
  及第507條所定明文，並適用同法第505條及第450條之規定，
  原裁定竟未為廢棄之決定，其適用法規顯有違誤云云。然本院
  認上述理由縱然屬實，僅為未斟酌證據或認定事實有誤而已，
  並非適用法規顯有錯誤，核與首開規定不符，其聲請再審，自
  不合法。
三另再審理由又謂再審聲請人甲○○至95年9月5日止之綜合信用
  報告，其中「逾期、催收或呆帳資訊」表中，無最近三年逾期
  、催收或最近五年呆帳資訊（資料日期至95年7月底止），詎
  至96年10月25日止，其綜合信用報告之「逾期、催收或呆帳資
  訊」表中，竟遭再審相對人分別於95年10月至96年8月報送93.
  0～74.7萬不等金額，科目名為「呆帳」之資訊，然自96年9月
  起又無「逾期金額」之記載（資料日期至96年9月底止），足
  見再審相對人之報送行為確有嚴重瑕疵，此所以再審聲請人主
  張再審相對人嚴重侵害再審聲請人之信用權益，並據此請求回
  復原狀及損害賠償之緣由，詎原確定裁定就此一足影響於判決
  （裁定）之重要證物，竟漏未斟酌，依首揭民事訴訟法第497
  條、第501條、第507條，並同法第505條及第450條之規定，本
  件自當重啟原訴訟程序，廢棄原確定裁定，俾符法制云云。按
  對於確定裁定聲請再審，以有民事訴訟法第507條準用第496條
  第1項所列各款或第497條之情形之一者為限。並依同法第501
  條第1項第4款規定應於訴狀中表明再審理由，其必備之程式，
  始無欠缺，否則其聲請即屬不合法，法院毋庸裁定命為補正，
  得逕行駁回之。此所謂表明再審理由，係指必須敘明確定裁定
  有何合於法定再審事由之具體情事而言。倘僅泛言有何條款之
  再審事由，而無具體情形者，仍難謂已合法表明再審理由。本
  件再審聲請人聲請再審，僅泛稱本院97年度再易字第13號確定
  裁定有民事訴訟法第497條「就足影響於判決之重要證物，漏
  未斟酌」之情形，而對之聲請再審。惟經核其聲請狀內表明之
  再審理由，無非說明其對於前訴訟程序確定裁判不服之理由，
  對於原確定裁定究有如何合於民事訴訟法497條規定之具體情
  事，則未據敘明，再本件之再審內容均核與本院97年度再易字
  第13號裁定相同，該裁定已說明再審聲請不合法之原因，其又
  以同一再審理由，聲請再審，依上說明，其本件再審聲請自非
  合法，應予駁回。
據上論結，本件再審聲請為不合法，依民事訴訟法第507條、第
502條第1項、第95條、第78條、第85條第1項前段裁定如主文。
中    華    民    國    97    年    5     月    13    日
                  民事第四庭    審判長法  官  黃斐君
                                      法  官  陳蘇宗
                                      法  官  黃永祥
以上正本係照原本作成。
不得抗告。
                                      書記官  陳信和
中    華    民    國    97    年    5     月    15    日
                                                      Ｍ


司法院資訊處製作；財團法人民間司法改革基金會備份。
